【裁判字號】    97,易緝,9
【裁判日期】    970318
【裁判案由】    竊盜
【裁判全文】
臺灣雲林地方法院刑事判決               97年度易緝字第9號
公  訴  人  臺灣雲林地方法院檢察署檢察官
被      告  甲○○
                    （另案於臺灣雲林第二監獄執行中）
上列被告因竊盜案件，經檢察官提起公訴（96年度偵字第5957號）
，本院判決如下：
    主  文
甲○○共同犯竊盜罪，累犯，處有期徒刑捌月。
    事  實
一、甲○○前因施用第一級毒品、竊盜等案件，分別經本院於民
    國93年6 月25日、同年9 月20日，以93年度訴字第227 號判
    決、93年度易字第136 號判決，各判處有期徒刑8 月、1 年
    2 月確定，嗣經本院裁定應執行有期徒刑1 年9 月確定，於
    94 年11 月6 日縮短刑期執行完畢。又因用第一級毒品案件
    ，經本院於95年4 月10日，以95年度訴字第169 號判決判處
    有期徒刑10月確定，於96年4 月22日縮刑期滿執行完畢（構
    成累犯）。詎其猶不知悛悔，與雷信揚（另經本院判處有期
    徒刑7 月確定）於96年10月5 日晚間某時，在雲林縣麥寮鄉
    ○○村○○路1 之38號前，見良昇機械工程有限公司所有而
    由乙○○所使用之車牌號碼Q7-6491 號自用小貨車停放在該
    處，且車門未關，竟共同萌生為自己不法所有意圖之犯意聯
    絡，由甲○○在旁把風，雷信揚則打開車門，利用該車置物
    箱內之鑰匙1 把啟動電門，而竊取該車得手，供渠等代步之
    用。同年月6 日上午10時30分許，甲○○駕駛該車搭載雷信
    揚行經雲林縣褒忠鄉○○路與中勝路路口時，與陳朝增駕駛
    之車牌號碼S6-6835 號自用小客車發生車禍，甲○○將聯絡
    電話交付陳朝增後，即與雷信揚駕駛該贓車至雲林縣臺西鄉
    ○○村○○○道路棄置，雷信揚則將前開鑰匙1 把丟棄在臺
    西鄉施厝村某水溝內。嗣因陳朝增無法聯絡甲○○，遂於同
    日報警處理，始為警查獲上情，並於同年月10日下午3 時10
    分許，循線在臺西鄉○○村○○○道路發現遭棄置之前開Q7
    -6491 號自用小貨車。
二、案經雲林縣警察局虎尾分局報告臺灣雲林地方法院檢察署檢
    察官偵查起訴。
    理  由
壹、程序方面：
一、按除簡式審判程序、簡易程序及第376條第1款、第2 款所列
    之罪之案件外，第一審應行合議審判，刑事訴訟法第284 條
    之1 定有明文。本件被告所犯竊盜案件，係屬刑事訴訟法第
    376 條第2 款所列之罪之案件，依同法第284 條之1 規定，
    第一審自毋庸行合議審判，合先敘明。
二、證據能力方面：
    按被告以外之人於審判外陳述，雖不符刑事訴訟法第159 條
    之1 至之4 之規定，而經當事人於審判程序同意作為證據，
    法院審酌該言詞陳述或書面陳述作成時情況，認為適當者，
    亦得為證據；當事人、代理人或辯護人於法院調查證據時，
    知有同法第159 條第1 項不得為證據之情形，而未於言詞辯
    論終結前聲明異議者，視為有前項之同意，同法第159 條之
    5 定有明文。本件檢察官所舉所有書面及言詞陳述之證據能
    力，業經被告於本院行準備程序時表明同意作為證據，本院
    審酌該等供述證據之取得過程並無瑕疵，與本件待證事實間
    復具有相當之關聯性，以之為本件證據尚無不當，自得採為
    證據。
貳、實體方面：
一、上開事實，業據被告於本院審理時坦白承認，並據同案被告
    雷信揚於警詢、檢察官偵訊及本院審理時供述綦詳，核與被
    害人乙○○於警詢指述及證人羅憶如、陳朝增於警詢證述之
    情節相符。此外，復有雲林縣警察局車輛協尋電腦輸入單、
    贓物認領保管單、失車唯讀案件基本資料各1 紙在卷可稽，
    足認被告自白與事實相符，自可採信。本件事證已臻明確，
    被告犯行堪予認定，應依法論科。
二、論罪科刑：
  (一)核被告所為，係犯刑法第320 條第1 項之竊盜罪。又其與同
    案被告雷信揚就前開竊盜犯行，有犯意聯絡及行為分擔，應
    論以共同正犯。
  (二)被告有如前開事實欄所載之前科紀錄，甫於96年4 月22日縮
    刑期滿執行完畢，有臺灣高等法院被告前案紀錄表1 份在卷
    可稽，其受徒刑之執行完畢後，5 年以內故意再犯本件有期
    徒刑以上之本罪，應依刑法第47條第1 項規定論以累犯，並
    加重其刑。
  (三)本院審酌被告有竊盜、毒品等前科，有上開前案紀錄表1份
    在卷可按，素行非佳，且其年輕力盛，不思以正當途徑賺取
    金錢，竟貪圖一己私利，恣意竊取他人財物，法紀觀念淡薄
    ，及其犯後矢口否認，遲至本院審理時始坦承犯行，並經合
    法傳喚，無正當理由不到庭，惡性較同案被告雷信揚為重，
    ，惟念及其僅國中畢業，智識程度不高，暨其犯罪之動機、
    目的、手段、所生危害等一切情狀，量處如主文所示之刑。
參、適用之法律：
  (一)刑事訴訟法第284條之1、第299 條第1 項前段。
  (二)刑法第28條、第320 條第1 項、第47條第1 項。
  (三)刑法施行法第1 條之1第1項、第2項前段。
本案經檢察官江柏青到庭執行職務。
中    華    民    國    97    年    3     月    18    日
                  刑事第六庭  法  官  黃楹榆
以上正本證明與原本無異
如不服本判決，應於判決收受後10日內，向本院提出上訴狀（須
附繕本）。
                              書記官  李雅怡
中    華    民    國    97    年    3     月    18    日
附錄本案論罪科刑法條全文：
刑法第320 條
意圖為自己或第3 人不法之所有，而竊取他人之動產者，為竊盜
罪，處5 年以下有期徒刑、拘役或5 百元以下罰金。
意圖為自己或第3 人不法之利益，而竊佔他人之不動產者，依前
項之規定處斷。
前2項之未遂犯罰之。


司法院資訊處製作；財團法人民間司法改革基金會備份。
